臺灣花蓮地方法院刑事判決　　　　　　　　96年度訴字第34號
　　公　訴　人　臺灣花蓮地方法院檢察署檢察官
　　被　　　告　乙○○
　　指定辯護人　本院公設辯護人　甲○
上列被告因違反槍砲彈藥刀械管制條例案件，經檢察官提起公訴
（95年度偵字第6418號），本院判決如下：
    主  文
乙○○未經許可，寄藏可發射子彈具有殺傷力之改造手槍，累犯
，處有期徒刑參年陸月，併科罰金新臺幣拾貳萬元，罰金如易服
勞役，以新臺幣貳仟元折算壹日。扣案之改造手槍貳支（槍枝管
制編號分別為0000000000號、0000000000號，共含彈匣參個、滑
套壹個）、土造子彈貳拾捌顆均沒收。
    事  實
一、乙○○前於民國88年間，因犯重傷害罪，經臺灣高等法院花
    蓮分院以89年度上訴字第141號案件判處有期徒刑5年6 月確
    定，甫於95年1 月28日縮刑期滿而執行完畢。乙○○明知槍
    枝、子彈均為違禁物，未經中央主管機關許可不得為人寄藏
    ，竟於94年初某日，受成年之友人王俊琦（已歿）所託，未
    經許可無故寄藏具有殺傷力之改造手槍2 支（槍枝管制編號
    分別為0000000000號、0000000000號，共含彈匣3 個、滑套
    1 個）、土造子彈28顆等物，在其位於花蓮縣花蓮市○○○○
    街11號之住處，並於前揭刑期執行完畢後，仍不知悔改，繼
    續寄藏保管，嗣於95年10月20日下午3 時許，為警持檢察官
    核發之拘票在花蓮縣新城鄉嘉新村23號民意加油站前查獲，
    並在其所乘自小客車上查扣前開改造手槍2 支（槍枝管制編
    號分別為0000000000號、0000000000號，共含彈匣3 個、滑
    套1個）、土造子彈28顆，及擦槍工具1組。
二、案經花蓮縣警察局花蓮分局報告臺灣花蓮地方法院檢察署檢
    察官偵查起訴。
    理  由
一、訊據被告乙○○對於上開事實坦承不諱，核與證人張志偉（
    即被告友人）所證相符，並有攝有扣案物品及查獲情形之相
    片13幀在卷可稽，及上開改造手槍2 支（槍枝管制編號分別
    為0000000000號、0000000000號，共含彈匣3個、滑套1個）
    、土造子彈28顆、擦槍工具1 組等物扣案可佐（扣於本院95
    年度訴字第489號案件中），而扣案之改造手槍2支（槍枝管
    制編號分別為0000000000號、0000000000號，共含彈匣3 個
    、滑套1 個）、子彈28顆經送內政部警政署刑事警察局鑑定
    結果，認編號為0000000000號之改造手槍1支，係由仿GLOCK
    廠27型半自動手槍所製造之槍枝，換裝土造金屬槍機及槍管
    而成之改造手槍，機械性能良好，可擊發適用子彈，具有殺
    傷力；編號為0000000000號之改造手槍1支，係由仿BERETTA
    廠92FS型半自動手槍所製造之槍枝，換裝土造金屬槍管而成
    之改造手槍，機械性能良好，可擊發適用子彈，具有殺傷力
    ；送鑑子彈28顆之其中27顆，均係土造子彈，具直徑約8.7
    ㎜金屬彈頭，採樣9 顆試射結果，可擊發、具有殺傷力，剩
    餘1顆亦係土造子彈，具直徑約8.8㎜金屬彈頭，經實際試射
    ，可擊發、具有殺傷力，此有該局中華民國95年11月30日刑
    鑑字第0950167992 號鑑定書乙份在卷足憑（見警卷第3頁至
    第8 頁），足認被告自白與事實相符，堪以採信。至於被告
    於本院雖供稱前揭扣案物品係成年友人王俊琦於93年間委其
    寄藏，然經查被告之在監在押紀錄結果，被告自88年3月8日
    至94年1月11日，及自94年2月14日至95年9 月29日，均在監
    所執行或羈押，此有被告之在監在押紀錄乙份在卷可證，堪
    認被告所供受託寄藏槍彈之時點，係因時間久遠導致記憶模
    糊而所供有誤，其受託寄藏槍彈之時間應係94年1 月11日出
    監後，至其94年2 月14日入監前某日為正確，附此敘明。綜
    上所述，本案事證業已明確，被告之犯行堪以認定，應予依
    法論科。
二、扣案之改造手槍2 支、子彈28顆，分屬槍砲彈藥刀械管制條
    例第4條第1項第1款、第2款所稱可發射子彈具有殺傷力之槍
    枝及子彈，依據同條例第5 條之規定，非經中央主管機關許
    可，均不得寄藏，故核被告寄藏前開2 支改造手槍之行為，
    係違反槍砲彈藥刀械管制條例第8條第4項之未經許可寄藏改
    造手槍罪，其寄藏子彈28顆之行為，係違反同條例第12條第
    4 項之未經許可寄藏子彈罪。被告以一個寄藏行為同時觸犯
    上開兩罪名，應依刑法第55條想像競合犯之規定，從一重論
    以未經許可寄藏改造手槍罪處斷，檢察官於起訴書內，誤認
    兩罪為數罪併罰關係，尚有未洽，併此指明。查被告前於88
    年間，因犯重傷害罪，經臺灣高等法院花蓮分院以89年度上
    訴字第141號案件判處有期徒刑5年6月確定，甫於95年1月28
    日縮刑期滿而執行完畢，此有臺灣高等法院被告前案紀錄表
    乙份在卷可參，其受徒刑執行完畢後，5 年以內故意再犯本
    件有期徒刑以上之罪，為累犯，依法加重其刑。被告受友人
    王俊琦所託保管前揭槍彈，所為應屬寄藏行為，檢察官於起
    訴書認係單純持有關係，亦有未合，併此指明。爰審酌扣案
    之改造手槍及子彈均屬高度危險物品，被告未經中央主管機
    關許可而寄藏時間甚久，寄藏之槍枝數量為2 支，子彈共有
    28顆，實有危害社會大眾安全之虞，然被告犯後坦承犯行，
    態度良好等一切情狀，量處如主文所示之刑，並就併科罰金
    部分諭知易服勞役之折算標準。扣案之改造手槍2 支（槍枝
    管制編號分別為0000000000號、000 0000000號，共含彈匣3
    個、滑套1個）、子彈28顆、擦槍工具1組等物（均扣於本院
    95年度訴字第489號案件中），其中改造手槍2支（槍枝管制
    編號分別為0000000000號、000000000 0號，共含彈匣3個、
    滑套1 個）、子彈28顆，為非經中央主管機關許可，不得寄
    藏之物，係屬違禁物，爰依刑法第38條第1項第1款之規定宣
    告沒收；扣案之擦槍工具1 組則經被告否認為其所有之物，
    且非違禁物，與刑法規定之沒收要件不符，本院自不得宣告
    沒收，附此敘明。
據上論斷，應依刑事訴訟法第299條第1項前段，槍砲彈藥刀械管
制條例第8條第4項、第12條第4 項，刑法第11條前段、第55條、
第47條第1項、第42條第3項、第38條第1項第1款，判決如主文。
本案經檢察官王怡仁到庭執行職務。
中　　華　　民　　國　　96　　年　　3 　　月　　30　　日
                        臺灣花蓮地方法院刑事第三庭
                            審判長法　官  鄭 培 麗
                                  法　官  俞 秀 美
                                  法　官  鄭 光 婷
上列正本證明與原本無異。
如對本判決不服，應於送達後10日內，向本院提出上訴狀。（應
抄附繕本）
　　　　　　　　　　　　　  　　　書記官
中　　華　　民　　國　　96　　年　　4 　　月　　2 　　日
附錄本判決論罪之法律條文：
槍砲彈藥刀械管制條例第8條第4項
未經許可，持有、寄藏或意圖販賣而陳列第一項所列槍枝者，處
一年以上七年以下有期徒刑，併科新台幣七百萬元以下罰金。
槍砲彈藥刀械管制條例第12條第4項
未經許可，持有、寄藏或意圖販賣而陳列子彈者，處五年以下有
期徒刑，併科新台幣三百萬元以下罰金。
